臺灣橋頭地方法院民事裁定
111年度重訴字第102號
聲請人即
被      告  華泰電子股份有限公司

法定代理人  董悅明  
訴訟代理人  袁震天律師
            羅國豪律師
相對人即
原      告  采納電子（香港）科技有限公司


法定代理人  陳琥珀  
訴訟代理人  黃柏榮律師
上列當事人間請求損害賠償事件，本院裁定如下：
    主  文
本院於民國一一一年八月十一日裁定命相對人繳納供訴訟費用之
擔保新台幣壹佰貳拾萬元，擔保效力及於聲請人。
    理  由
一、法律適用部分：
　㈠按原告於中華民國無住所、事務所及營業所者，法院應依被
    告聲請，以裁定定擔保額及供擔保之期間，命原告供訴訟費
    用之擔保；原告於裁定所定供擔保之期間內不供擔保者，法
    院應以裁定駁回其訴，民事訴訟法第96條第1項前段、第99
    條第1項及第101條前段定有明文。考諸民事訴訟法第96條第
    1項前段之立法意旨，無非係因原告在我國司法權所及之轄
    區無住所、事務所及營業所者，將來訴訟終結命其負擔賠償
    訴訟費用時，難免執行困難，為保全被告利益，故設此預供
    訴訟費用擔保之規定（最高法院99年度台抗字第900號裁定
    參照）。又法院定擔保額，以被告於各審應支出之費用總額
    為準，民事訴訟法第99條第2項定有明文。是法院依裁量權
    定擔保額時，應斟酌為裁定時之客觀情事，就被告於各審應
    支出之費用總額妥為核定。而所謂於各審應支出之費用總額
    ，乃指法院預計被告於本案第一審至第三審訴訟程序中，可
    能支出各項訴訟費用之總額，並以法定訴訟費用為限（最高
    法院99年度台抗字第26號裁定參照），且除裁判費外，尚包
    括民事訴訟法第77條之23至第77條之25所規定之其他費用在
    內（最高法院106年度台抗字第1103號裁定參照）。準此，
    凡訴訟程序進行中，依法應由被告先行支付或墊付裁判費外
    之其他費用，均同屬被告應支出之費用，應計入其支出費用
    總額，以為法院定供訴訟費用擔保額之準據。另依民事訴訟
    法第466條之1第1項前段、第466條之3第1項及第77條之25第
    2項規定，對於第二審判決上訴，上訴人應委任律師為訴訟
    代理人；第三審律師之酬金，為訴訟費用之一部，並應限定
    其最高額，其支給標準，由司法院參酌法務部及全國律師聯
    合會等意見定之。故第三審律師之酬金，亦應屬前揭法院定
    擔保額之範疇。
　㈡次按參照最高法院97年度台抗字第132號裁定理由：「相對人
    既係主張...公司應與再抗告人負連帶債務，其於各審級亦
    僅需支出一次訴訟費用，相對人已就前開訴訟費用提出擔保
    ，自無命其重複提供擔保之必要，且該擔保本質上亦同為再
    抗告人各審應支出訴訟費用總額之擔保。因桃園地院...裁
    定僅列...公司為擔保利益人，遂諭知前開裁定命相對人供
    訴訟費用擔保之效力亦及於再抗告人，再抗告人已為擔保利
    益人，相對人提供之擔保自包括再抗告人之第二、三審訴訟
    費用及律師酬金云云，經核於法洵無違誤。」準此，相對人
    就訴訟費用提出擔保之本質上為共同被告各審應支出訴訟費
    用總額之擔保，並無命相對人重複提供擔保之必要。
二、查相對人於中華民國無住所、事務所及營業所，第三人即共
    同被告立揚通運股份有限公司前聲請命相對人供訴訟費用之
    擔保，經本院於民國111年8月11日裁定命相對人繳納供訴訟
    費用之擔保新台幣（下同）120萬元，相對人已如數繳納，
    且該擔保金之效力應及於聲請人乙情，茲為兩造不爭執。是
    以，聲請人聲請命相對人提供擔保，洵屬有據，惟上開擔保
    金之效力已及於聲請人，爰裁定如主文。
中　　華　　民　　國　　111 　年　　12　　月　　13　　日
                  民事第三庭  法  官  李俊霖
以上正本係照原本作成。　　　　　　　　　
如不服本裁定應於送達後10日內向本院提出抗告狀，並繳納抗告
費新臺幣1,000元。
中　　華　　民　　國　　111 　年　　12　　月　　13　　日
                              書記官  黃莉君